臺灣桃園地方法院小額民事判決
111年度桃小字第1793號
原      告  台新國際商業銀行股份有限公司

法定代理人  尚瑞強


訴訟代理人  楊寶馨
被      告  鄭仁壽律師即陳錫禎之遺產管理人

上列當事人間請求清償債務事件，本院於民國111年10月17日言
詞辯論終結，判決如下：
    主      文
一、原告之訴駁回。
二、訴訟費用新臺幣1,000元由原告負擔。
    事實及理由
一、原告主張：被繼承人陳錫禎於民國94年6月29日向原告申辦
    現金卡信用貸款，並簽訂現金卡信用貸款申請書（下稱系爭
    申請書），約定可於新臺幣（下同）600,000元之額度內使
    用現金卡提款或進行轉帳交易，並以動支日之次月相當日為
    還款日，應繳付最低應繳金額，就任一借款，如未依約定期
    限如數清償，對原告所負債務視為全部到期。詎被告於97年
    4月27日起未依約繳款，債務視為全部到期，尚積欠本金24,
    298元，惟陳錫禎已於97年5月5日死亡，經本院裁定選任被
    告為陳錫禎之遺產管理人，應於陳錫禎之遺產範圍內償還其
    所負債務，爰依消費借貸之法律關係提起本件訴訟等語。並
    聲明：被告應於陳錫禎之遺產範圍內給付原告24,298元，及
    自97年5月28日起至104年8月31日止，按年息20%計算之利息
    ，暨自104年9月1日起至清償日止，按年息15%計算之利息。
二、被告抗辯：原告雖提出系爭申請書，惟因陳錫禎已死亡，無
    從確認是否為陳錫禎親自簽名等語。並聲明：原告之訴駁回
    。
三、按當事人主張有利於己之事實者，就其事實有舉證之責任。
    但法律別有規定，或依其情形顯失公平者，不在此限；私文
    書應由舉證人證其真正，民事訴訟法第277條、第357條前段
    分別定有明文。經查，原告雖提出系爭申請書為證（司促卷
    3頁），主張其上「陳錫禎」之簽名為陳錫禎所親簽，然為
    被告所否認，則原告既未舉證系爭申請書上「陳錫禎」簽名
    為陳錫禎所簽，原告據此主張陳錫禎於94年6月29日向原告
    申辦現金卡信用貸款，並簽訂系爭申請書因而成立消費借貸
    契約等情，即屬不能證明而陷於真偽不明，依首揭規定，應
    由主張系爭申請書真正及原告與陳錫禎間成立消費借貸契約
    之原告負舉證責任。從而，原告依消費借貸之法律關係請求
    被告給付陳錫禎所積欠借款本息，自無理由。
四、綜上所述，原告依消費借貸之法律關係，請求被告應於陳錫
    禎之遺產範圍內給付原告24,298元，及自97年5月28日起至1
    04年8月31日止，按年息20%計算之利息，暨自104年9月1日
    起至清償日止，按年息15%計算之利息，為無理由，應予駁
    回。
五、訴訟費用負擔之依據：民事訴訟法第78條，並依同法第436
    條之19第1項規定，確定訴訟費用額如主文第2項所示。
中　　華　　民　　國　　111 　年　　10　　月　　28　　日
                  桃園簡易庭  法  官  陳柏嘉
以上為正本係照原本作成。
如不服本判決，應於送達後20日內，向本院提出上訴狀並表明上
訴理由，如於本判決宣示後送達前提起上訴者，應於判決送達後
20日內補提上訴理由書（須附繕本）。
如委任律師提起上訴者，應一併繳納上訴審裁判費。   
中　　華　　民　　國　　111 　年　　10　　月　　28　　日
                              書記官  石曉芸
附錄：
一、民事訴訟法第436條之24第2項：
　  對於小額程序之第一審裁判上訴或抗告，非以其違背法令為
    理由，不得為之。
二、民事訴訟法第436條之25：
　  上訴狀內應記載上訴理由，表明下列各款事項：
　  ㈠原判決所違背之法令及其具體內容。
　  ㈡依訴訟資料可認為原判決有違背法令之具體事實。
三、民事訴訟法第471條第1項：（依同法第436條之32第2項規定
    於小額事件之上訴程序準用之）
    上訴狀內未表明上訴理由者，上訴人應於提起上訴後20日內
    ，提出理由書於原第二審法院；未提出者，毌庸命其補正，
    由原第二審法院以裁定駁回之。